【裁判字號】    99,易,495
【裁判日期】    990720
【裁判案由】    竊盜
【裁判全文】
臺灣屏東地方法院刑事判決               99年度易字第495號
公  訴  人  臺灣屏東地方法院檢察署檢察官
被      告  甲○○
上列被告因竊盜案件，經檢察官提起公訴（99年度偵字第4381號
），茲因被告就被訴事實為有罪之陳述，經告知簡式審判程式
意旨並聽取公訴人及被告之意見後，本院合議庭裁定依簡式審判
程序審理，判決如下：
    主  文
甲○○踰越安全設備竊盜，處有期徒刑陸月，如易科罰金，以新
臺幣壹仟元折算壹日。
    事  實
一、甲○○意圖為自己不法所有，於民國99年4 月25日下午1 時
    許，至屏東縣鹽埔鄉○○村○○路49之1 號吳信德住宅後方
    ，將該住宅後方浴室鋁框玻璃窗拆下，再由該住宅後方浴室
    窗戶侵入，竊取吳信德所有之電腦主機、螢幕、喇叭、鍵盤
    各1 台、SONY廠牌PSP 遊戲機1 台、SEIKO 牌手錶1 個，得
    手後逃離現場，嗣為警循線查獲上情，並扣得上述竊得物品
    。
二、案經屏東縣政府警察局里港分局報請臺灣屏東地方法院檢察
    署檢察官偵查起訴。
    理  由
一、本件被告甲○○所犯係死刑、無期徒刑或最輕本刑為3 年以
    上有期徒刑以外之罪，亦非屬臺灣高等法院管轄第一審之案
    件，其於準備程序中就被訴事實為有罪陳述，經本院告知簡
    式審判程序之旨，並聽取當事人意見後，本院合議庭依刑事
    訴訟法第273 條之1 第1 項為裁定，由受命法官獨任進行簡
    式審判程序。又簡式審判程序之證據調查，依刑事訴訟法第
    273 條之2 規定，不受同法第159 條第1 項審判外陳述排除
    之限制；再被告對於卷內各項證據亦不爭執證據能力，復無
    事證顯示有何違法取得或類此瑕疵之情，故卷內所列各項證
    據，自均有證據能力，合先敘明。
二、上開犯罪事實，業據被告甲○○於警、偵訊及本院審理中均
    坦承不諱，核與被害人吳信德於警詢中之證述均大致相符，
    並有偵查報告、屏東縣政府警察局里港分局扣押筆錄、扣押
    物品目錄表各1 份、贓物認領保管單1 紙、現場及監視器翻
    拍照片18張等附卷可查。足認被告上開任意性自白均與事實
    相符，堪予採信。是以本件被告之犯行事證明確，應依法論
    科。
三、按刑法第321 條第1 項第2 款所謂安全設備，係指依社會通
    常觀念足認為防盜之設備而言（最高法院55年臺上字第547
    號判例要旨參照）。查被告於上揭事實欄所示時、地所為之
    竊盜犯行，係踰越窗戶以侵入他人住宅所為，其所踰越之窗
    戶，依社會通常觀念係具防盜之功能而均屬安全設備無疑。
    是核被告所為，係犯刑法第321 條第1 項第2 款之加重竊盜
    罪。爰審酌被告前並無有期徒刑以上犯罪之科刑紀錄，素行
    尚可，然正值青壯年，卻不思以正當途徑取得財物，恣意踰
    越安全設備侵入他人住宅竊取物品，對於他人財產安全及社
    會秩序產生一定程度之危害，惟前揭所竊財物價值尚非甚鉅
    ，所踰越之窗戶亦未予以破壞，犯罪手段尚稱平和；且經被
    害人表示願意原宥被告並給予被告反省、自新之機會，有其
    警詢筆錄（警卷第8 頁參照）及紙條（被告於99年7 月6 日
    本院準備程序中庭呈）在卷可查，且其犯後尚知坦承犯行，
    態度良好等一切情狀，本院爰量處如主文所示之刑及諭知易
    科罰金之折算標準，以示懲儆。
據上論斷，應依刑事訴訟法第273 條之1 第1 項、第299 條第1
項前段，刑法第321 條第1 項第2 款、第41條第1 項前段，判決
如主文。
本案經檢察官曾士哲到庭執行職務
中    華    民    國    99    年    7     月    20    日
                  刑事第四庭    法  官  李謀榮
以上正本證明與原本無異。
如不服本判決應於收受判決後10日內向本院提出上訴書狀，並
應敘述具體理由；其未敘述上訴理由者，應於上訴期間屆滿後
20日內向本院補提理由書（均須按他造當事人之人數附繕本）
「切勿逕送上級法院」。
中    華    民    國    99    年    7     月    20    日
                                書記官  蔡進吉
附錄本案論罪科刑法條：
中華民國刑法第321 條
犯竊盜罪而有左列情形之一者，處6 月以上、5 年以下有期徒刑
：
一、於夜間侵入住宅或有人居住之建築物、船艦或隱匿其內而犯
    之者。
二、毀越門扇、牆垣或其他安全設備而犯之者。
三、攜帶兇器而犯之者。
四、結夥3人以上而犯之者。
五、乘火災、水災或其他災害之際而犯之者。
六、在車站或埠頭而犯之者。
前項之未遂犯罰之。

司法院資訊處製作；財團法人民間司法改革基金會備份。
